臺中高等行政法院裁定
                                     111年度交上字第88號
上  訴  人  賴威廷                                    
被 上訴 人  臺中市交通事件裁決處                 

代  表  人  黃士哲                               
上列當事人間交通裁決事件，上訴人對於中華民國111年7月6日
臺灣臺中地方法院110年度交字第480號行政訴訟判決，提起上訴
，本院裁定如下：
    主  文
一、上訴駁回。
二、上訴審訴訟費用新臺幣750元由上訴人負擔。
    事實及理由
一、按對於交通裁決事件之判決提起上訴，非以其違背法令為理
    由，不得為之，且應於上訴理由中表明原判決所違背之法令
    及其具體內容之事由，或表明依訴訟資料可認為原判決有違
    背法令之具體事實之事由，行政訴訟法第237條之9第2項準
    用第235條第2項及第236條之1規定甚明。是對於地方法院交
    通裁決事件之判決上訴，非以其違背法令，且於上訴理由中
    表明上開事由之一者，即屬不應准許，自應認為不合法而駁
    回之。又依同法第237條之9第2項準用第236條之2第3項、第
    243條第1項規定，判決不適用法規或適用不當者，為違背法
    令；而判決有第243條第2項所列各款情形之一者，為當然違
    背法令。故當事人對於地方法院交通裁決事件之判決上訴，
    依行政訴訟法第237條之9第2項準用第236條之2第3項、第24
    3條第1項規定，以判決有不適用法規或適用不當為理由時，
    其上訴狀或理由書應表明原判決所違背之法令及其具體內容
    ；若係成文法以外之法則，應揭示該法則之旨趣，倘為司法
    院解釋，則為揭示該解釋之文號或其內容。另以行政訴訟法
    第237條之9第2項準用第236條之2第3項、第243條第2項所列
    各款情形為理由時，其上訴狀或理由書，應揭示合於該條項
    各款之事實。上訴狀或理由書如未依此項方法表明者，即難
    認為已對交通裁決事件判決之違背法令有具體指摘，其上訴
    自難認為合法。
二、上訴人於民國（下同）110年9月25日9時8分許，駕駛所有號
    牌EAB-3599號自用小客車（下稱系爭車輛），行經臺中市○○
    區文昌東三街與文昌二街口（下稱違規地點)，因「酒後駕
    車未肇事酒測值0.45㎎/L」之違規事實，臺中市政府警察局
    第五分局（下稱舉發機關）員警認定違反道路交通管理處罰
    條例（下稱道交條例）第35條第1項第1款規定，於110年9月
    25日製開第GU0310690號舉發違反道路交通管理事件通知單
    （下稱舉發通知單）。被上訴人續於110年10月12日以中市
    裁字第68-GU0310690號裁決書（下稱原處分），以「汽機車
    駕駛人酒精濃度超過規定標準（0.4-0.55〈未含〉）」為由，
    依道交條例第24條、第35條第1項第1款及「違反道路交通管
    理事件統一裁罰基準及處理細則」第41條、第43條、第44條
    、第67條之規定，裁處上訴人吊扣駕駛執照24個月，並應參
    加道路安全講習，罰鍰部分因刑事公共危罪經判處緩起訴處
    分而向公庫支付新臺幣6萬元，依行政罰法第26條規定免予
    繳納。上訴人不服，向臺灣臺中地方法院（下稱原審法院）
    行政訴訟庭提起訴訟，經原審法院以110年度交字第480號行
    政訴訟判決（下稱原判決）駁回。上訴人不服原判決，遂提
    起本件上訴。
三、上訴意旨略以：
（一）110年9月24日23時至110年9月25日1時，上訴人在友人住
      處喝了3瓶啤酒後，在系爭車輛內休息，早上隔壁鄰居住
      處欲施工請上訴人移動車輛。
（二）7時51分43秒至7時52分13秒移動系爭車輛至文昌東三街85
      號前停放，車輛停放並無違規。時間長達8小時，上訴人
      認為移車當下酒精濃度並無超過酒測標準。8時29分9秒被
      員警叫醒，因口渴而誤飲昨日下午在臺灣菸酒公司購買之
      95％食品級消毒用酒精，當下有告知員警在車上喝酒且昨
      晚已停在此處。員警當下不斷告知：「引擎發動就是酒駕
      ，當然你也可以拒測，拒測就是罰18萬。」當時整個人都
      慌了。
（三）希望老天爺跟司法機關能夠還上訴人公道，若法官相信上
      訴人，上訴人會去臺灣菸酒公司申請以證明上訴人確實是
      帶私人桶子去購買食品及消毒酒精。並聲明：⒈原判決廢
      棄。⒉原裁決撤銷。⒊訴訟費用由被上訴人負擔。
四、本院查：原判決經勘驗採證光碟製成勘驗筆錄，並審酌卷內
    證據、資料及兩造當事人之書狀陳述，論斷上訴人前於上開
    時間、地點，駕駛系爭車輛，因「汽機車駕駛人酒精濃度超
    過規定標準（0.4-0.55〈未含〉）」之違規行為，違反道交條
    例35條第1項第1款規定，事證明確，應予處罰。其理由並謂
    ：「依上開勘驗結果可知，員警於上開時、地執行巡邏勤務
    時，發現系爭車輛停於臺中市文昌東三街近文昌二街口，員
    警先是鳴按喇叭示意，之後見系爭車輛未有反應，即下車上
    前盤查，發現原告身散發濃厚酒味，原告亦自承有飲酒之事
    實，員警要求原告接受酒精濃度測試之檢定，原告自有配合
    接受酒測檢定之義務。嗣經員警詢問原告飲酒結束時間確認
    已達15分鐘以上後，請原告吹測，吹測結果酒測值為0.45毫
    克/公升，且依卷附酒測單（見本院卷第63頁）顯示：日期2
    021/09/25、歸零0.00毫克/公升、測定值0.43毫克/公升、
    時間09：08，被測人即原告無誤。且原告於起訴狀自承110
    年9月24日晚上與友人飲酒至晚上11時，並於110年9月25日8
    時將車輛移動至文昌東三街與文昌二街口，是原告確有於酒
    測單所揭示之時點經測試檢定酒精濃度超過規定標準而仍駕
    駛系爭車輛之違規行為，應可認定。」等語；另就上訴人主
    張誤飲含有95％食品級消毒用酒精之礦泉水部分認定：「縱
    然屬實，亦屬原告之過失致酒後駕車，而酒駕處罰之規定非
    以故意為限，包含處罰過失，因為過失之酒駕仍對公共安全
    造成危害，故原告之辯解並非免罰之事由；又原告對事件發
    生之時間，與被告認定之時間稍有不同，亦不影響原告酒駕
    應受處罰之結論。從而，原告之主張均非可採，本院難對原
    告為有利之認定。」等語。經核原判決業已詳細論述其事實
    認定之依據及得心證之理由，並指駁上訴人之主張何以不足
    採之理由，核與卷證資料相符，並無違誤。上訴人雖以前詞
    為主張，但其上訴狀所載內容，無非復執業據原審論斷不採
    之陳詞，再予爭執，而非具體表明原判決有何不適用法規或
    適用法規不當之情形，及合於行政訴訟法第237條之9第2項
    準用第236條之2第3項、第243條第2項所列各款之情形，難
    認上訴人對於原判決之如何違背法令已有具體之指摘。依上
    開規定及說明，應認其上訴為不合法。
五、按交通裁決事件之上訴，行政法院為訴訟費用之裁判時，應
    確定其費用額，此觀行政訴訟法第237條之9第2項準用第237
    條之8第1項規定即明。本件上訴人對於交通裁決事件之上訴
    ，既經駁回，則上訴審訴訟費用750元（上訴裁判費）自應
    由上訴人負擔，爰併予確定如主文第2項所示。
六、結論：本件上訴不合法，應予駁回，裁定如主文。
中　　華　　民　　國　　111 　年　　11　　月　　14　　日
                臺中高等行政法院第二庭
                          審判長法  官　劉  錫  賢
                                法  官  林  靜  雯
                                法  官  楊  蕙  芬 
以上正本證明與原本無異。
本裁定不得抗告。
中　　華　　民　　國　　111 　年　　11　　月　　14　　日
                                書記官  蔡  逸  媚